臺灣板橋地方法院刑事判決　　　　　　96年度交簡上字第66號
上　訴　人　甲○○
即　被　告
上列上訴人因過失傷害案件，不服本院96年度交簡字第364 號中
華民國96年4 月23日第一審判決（聲請簡易判決處刑案號：95年
度偵字第29019 號），提起上訴，本院管轄第二審之合議庭判決
如后：
    主  文
原判決撤銷。
甲○○因過失傷害人，處拘役肆拾日，如易科罰金，以新臺幣
仟元折算壹日，減為拘役貳拾日，如易科罰金，以新臺幣仟元
折算壹日，緩刑年。
    事  實
一、甲○○於民國95年8 月10日8 時55分許，騎乘車牌LQ5-928
    號重機車，行經臺北縣樹林市○○街219 巷時（連接中正路
    與俊英街），應注意騎乘機車，應遵守道路交通標誌、標線
    、號誌之指示，在單行道行駛時，應在快車道上按遵行方向
    順序行駛，不得逆向行駛，且應注意車前狀況及兩車併行之
    間隔，並隨時採取必要之安全措施，且依當時情形，並非不
    能注意，明知臺北縣樹林市○○街219 巷係往中正路方向單
    向行駛之單行道，而不得往俊英街方向行駛，竟疏未注意，
    猶沿臺北縣樹林市○○街219 巷往俊英街方向逆向行駛，且
    行經同路段28號前，復未注意車前狀況，適有乙○○騎乘車
    牌CS9-208 號重機車自其任職處所門口，即由俊英街219 巷
    28號路旁駛出，甲○○閃避不及而與乙○○所騎上開機車發
    生碰撞，致乙○○倒地，乙○○因而受有右側脛腓股骨折之
    傷害。嗣經乙○○任職處所負責人之妻報警處理，甲○○於
    肇事後，在有偵查犯罪職權之公務員查知其為犯人前，主動
    向接獲報案到場處理之臺北縣政府警察局樹林分局警員陳述
    犯罪而接受裁判。
二、案經乙○○訴由臺北縣政府警察局樹林分局報請臺灣板橋地
    方法院檢察署檢察官偵查後聲請以簡易判決處刑。
    理  由
一、上揭事實，業據被告甲○○迭於警詢、偵查及本院審理時坦
    承不諱，核與告訴人乙○○所指訴之情節相符，並有長庚紀
    念醫院診斷證明書、道路交通事故調查報告表各一份，及現
    場照片18張附卷足憑。
二、按駕駛汽車，應遵守道路交通標誌、標線、號誌之指示，在
    單行道行駛時，應在快車道上按遵行方向順序行駛，不得逆
    向行駛，且應注意車前狀況及兩車併行之間隔，並隨時採取
    必要之安全措施，道路交通安全規則第90條、第94條第3 項
    、第96條分別定有明文。被告行經上開路段時，竟疏未注意
    上開規定，依其情形復無不能注意情事，致肇本件車禍，被
    害人乙○○因而受傷，被告之過失與被害人所受傷害間，顯
    有相當因果關係甚明。是本件事證業臻明確，被告犯行洵堪
    認定，應予依法論處。
三、核被告甲○○所為，係犯刑法第284 條第1 項前段之過失傷
    害罪。又本件車禍發生後，由警察勤務中心轉至臺北縣警察
    局樹林分局之資料並未報明肇事人姓名，而該所警員前往現
    場處理時，被告在場並當場承認為肇事人等情，有臺北縣政
    府警察局樹林分局道路交通事故肇事人自首情形記錄表一份
    在卷可憑，則被告於其犯罪未發覺前，向臺北縣警察局樹林
    分局廣福派出所警員自承犯罪，並為願受裁判之表示，雖符
    合自首之要件，然本件報案者係告訴人任職處所負責人之妻
    ，並非被告本人之事實，業據告訴人乙○○於警詢時陳明在
    卷，亦經被告於本院審理時供述無訛，本院斟酌上開事實，
    及審酌被告犯罪情節，認無酌予減輕其刑之必要，併此敘明
    。
四、本院審理結果，認原審就被告上揭過失傷害犯行，判處拘役
    四十日，並諭知易科罰金之折算標準，認事用法及量刑雖均
    無不當。惟查：本件犯罪時間在96年4 月24日以前，合於中
    華民國九十六年罪犯減刑條例第2 條第1 項第3 款之規定，
    依法應予以減刑，原審未及減刑，顯有未合，是被告上訴雖
    無理由，原判決仍應予以撤銷改判。爰審酌被告並無前科，
    素行尚稱良好，但其為本件車禍之主要肇事者，過失程度非
    輕，及被害人受傷情節輕重，被告犯後坦認犯行之態度等一
    切情狀，量處拘役四十日，並諭知易科罰金之折算標準，並
    依中華民國九十六年罪犯減刑條例第2 條第1 項第3 款之規
    定，減為拘役二十日，並諭知易科罰金之折算標準。又被告
    前未曾受有期徒刑以上刑之宣告，有臺灣板橋地方法院檢察
    署刑案資料查註紀錄表及臺灣高等法院被告前案紀錄表各一
    份附卷可稽，而被告與告訴人間亦已和解，有和解書一份在
    卷可憑，並據告訴人乙○○於本院審理時陳明在卷，顯見被
    告犯後已有悔意，且態度良好，其因一時失慮致罹刑典，經
    此刑之宣告後，應知所警惕而無再犯之虞，本院因認暫不執
    行其刑為當，爰依刑法第74條第1 項第1 款之規定予以宣告
    緩刑，以啟自新。
據上論斷，應依刑事訴訟法第455 條之1 第1 項、第3 項、第36
9 條第1 項、第299 條第1 項前段，刑法第284 條第1 項前段、
第41條第1 項前段、第74條第1 項第1 款，刑法施行法第1 條之
1 ，中華民國九十六年罪犯減刑條例第2 條第1 項第3 款，判決
如主文。
本案經檢察官黃仙宜到庭執行職務
中　　華　　民　　國　　96　　年　　8 　　月　　7 　　日
                  刑事第十四庭  審判長法　官  林海祥
                                      法  官  劉元斐
                                      法  官  朱敏賢
以上正本證明與原本無異
本判決不得上訴
                                      書記官　陳金鳳
中　　華　　民　　國　　96　　年　　8 　　月　　8 　　日
附錄本案論罪科刑法條全文：
中華民國刑法第284條
（過失傷害罪）
因過失傷害人者，處 6 月以下有期徒刑、拘役或 5 百元以下罰
金，致重傷者，處1年以下有期徒刑、拘役或5百元以下罰金。
從事業務之人，因業務上之過失傷害人者，處 1 年以下有期徒刑
、拘役或1 千元以下罰金，致重傷者，處 3 年以下有期徒刑、
拘役或2千元以下罰金。
